# Stefany Siácara Gil

**QA Analyst** 



## **Datos personales**

•

Stefany Siácara Gil



dotinita1309@gmail.com



(+591) 70736048



C. Inka Roca y Chimpu Huma Cochabamba



Mujer





Jira

TestLink

Postman

**JMeter** 

github.com/orbestesa

# Competencias

UI Testing

Regression Testing

API Testing

Performance Testing

Load Testing

Test Automation

Scrum

### Introducción

Me considero una manual tester entusiasta con más de 2 años de experiencia, apasionado por aprender más sobre nuevas tecnologías y métodos de testing, que me ayuden a crecer en el área profesional. Como persona altamente motivada y comprometida, soy capaz de adaptarme a cualquier circunstancia y dar siempre lo mejor de mí en cualquier proyecto. Me esfuerzo por trabajar en equipo y fomentar valores como el trabajo en equipo, la empatía y la solidaridad. Cada día intento aprender algo nuevo que me pueda servir tanto en el trabajo como en lo personal. Agradezco los comentarios y siempre intento aprender de mis colegas, pero también disfruto enseñando lo que sé a los miembros más nuevos del equipo.

# Experiencia

#### Ingeniero QA | API Tester

sep 2021 - dic 2021

Jalasoft, Cochabamba, Bolivia Herramientas: Postman, Jmeter

Gestor de proyectos: Jira Software

**Descripción:** En este proyecto estuve a cargo de revisar el funcionamiento de las API's del proyecto, crear y ejecutar algunos scripts para automatizar la ejecución de llamadas API y generar informes de los resultados.

También hice algunas pruebas de rendimiento con Jmeter, monitoreando la respuesta de una de las aplicaciones que gestionaba el proyecto.

#### Ingeniero QA |API Tester

dic 2021 - jul 2022

Jalasoft, Cochabamba, Bolivia

Herramientas: Postman, Grafana, prometheus, Devops Azure

Gestor de proyectos: Zephyr

**Descripción:** En este puesto estuve a cargo de monitorear las respuestas de las API's, a través de pipelines generados en Azure devops y recolectados en las herramientas grafana y prometheus, a través de pruebas de API monitoreadas en Zephyr.

#### Ingeniero QA | UI Tester

jul 2022 - feb 2023

Jalasoft, Cochabamba, Bolivia Herramientas: Draw.io, Excel

Gestor de proyectos: Jira Software

**Descripción:** En este puesto estuve a cargo de crear el plan de pruebas y casos de prueba de una aplicación web en el área de UI, al ser una aplicación obsoleta también tuve que revisar y actualizar casos de prueba antiguos y documentarlos.

Analista QA

• • • •

sep 2023 - presente

Upex, Online

Herramientas: Excel

Gestor de proyectos: Jira Software

Selenium • • • • • **Appium** • • • • • Cucumber •••• Cypress 00000 Git **HTML** CSS •••• JavaScript 00000 C# 00000 С 0000 C++ • • • • • Java • • • • • php SQL MySQL 0000 Excel 00000 Windows Linux • • • • • VirtualBox • • • • • prometheus • • • • • Grafana • • • • •

### **Idiomas**

English •••••
Spanish

**Descripción:** En este puesto estuve a cargo de crear casos de prueba y ejecutarlos para una aplicación de comercio electrónico en el área UI.

### Formación

Licenciatura en Ingeniería de sistemas
Universidad Católica Boliviana "San Pablo", Cochabamba, Bolivia

Certified Software Testing Professional(MT)
Fundación Jala, Cochabamba, Bolivia

Quality Assurance Test Automation Training
QAcademy, Cochabamba, Bolivia

feb 2003 - jun 2014
feb 2020 - ene 2021
mar 2023 - jun 2023

Cursos	
Training Cypress Foundamentals, Fundación Jala	2021
Fundamentos de Git, Coursera	2022
Fundamentos de Postman, Coursera	2022
Fundamentos de Java, Sololearn	2023
Scrum Esencial, Linkedin Learning	2023
JMeter: Perfromance and Load Testing, Linkedin Learning	2023
Fundamentos de programación: Software Testing y QA, Linkedin Learning	2023
Fundamentos Básicos de JavaScript, Platzi	2023
Fundamentos de Software Testing, Platzi	2023
Fundamentos de pruebas de software ISTQB, Full Advance	2023
SQL Interactivo, Desafio Latam	2023
Front-End for Beginners , Sololearn HTML- Css - JavaScript	presente
Curso Profesional de Git y Github, Platzi	presente
Curso PHP Profesional, Platzi	presente